hu: Egészség és szépség > Egészségügyi ellátás > Akupunktúra: Akupresszúrás pántok és eszközök; Akupunktúrás ábrák és segédanyagok; Akupunktúramodellek; Akupunktúratűk; Fülmagok és aurikuloterápiás kellékek; Elektronikus akupunktúrás tollak és stimulátorok; Moxaterápiás kellékek
bg-BG: Здраве и красота > Грижа за здравето > Акупунктура: Ленти и устройства за акупресура; Акупунктурни карти и справочни материали; Акупунктурни модели; Игли за акупунктура; Семена за уши и средства за аурикулотерапия; Електронни акупунктурни писалки и стимулатори; Материали за моксибустия
ro-RO: Sănătate și frumusețe > Îngrijirea sănătății > Acupunctură: Benzi și dispozitive de acupresură; Diagrame și materiale de referință pentru acupunctură; Modele pentru acupunctură; Ace de acupunctură; Semințe pentru urechi și consumabile pentru auriculoterapie; Pixuri și stimulatoare electronice de acupunctură; Consumabile pentru moxibustie
pl: Zdrowie i uroda > Opieka zdrowotna > Akupunktura: Opaski i urządzenia do akupresury; Tablice i materiały referencyjne do akupunktury; Modele do akupunktury; Igły do akupunktury; Nasiona do uszu i materiały do aurikuloterapii; Elektroniczne długopisy akupunkturowe i stymulatory; Akcesoria do moksoterapii
it: Salute e bellezza > Salute > Agopuntura: Fasce e dispositivi di digitopressione; Grafici di agopuntura e materiali di riferimento; Modelli agopuntura; Aghi per agopuntura; Semi auricolari e forniture di auricolomedicina; Penne di agopuntura elettronica e stimolatori; Forniture di moxibustione
vi: Sức khỏe và sắc đẹp > Chăm sóc sức khỏe > Châm cứu: Băng đeo bấm huyệt & thiết bị; Biểu đồ châm cứu và tài liệu tham khảo; Mô hình châm cứu; Kim châm cứu; Hạt châm tai & vật tư trị liệu loa tai; Bút châm cứu điện tử và thiết bị kích thích; Vật tư cứu ngải
zh-TW: 保健與美容 > 健康照護 > 針灸: 指壓帶及裝置; 針灸圖表及參考資料; 針灸銅人; 針灸用針; 耳穴籽及耳穴治療用品; 電子針灸筆及刺激器; 艾灸用品
pt-PT: Saúde e beleza > Cuidados de saúde > Acupuntura: Bandas e dispositivos de acupressão; Gráficos e materiais de referência de acupuntura; Modelos de acupuntura; Agulhas de acupuntura; Sementes auriculares e material de auriculoterapia; Canetas e estimuladores eletrónicos de acupuntura; Material de moxabustão
en: Health & Beauty > Health Care > Acupuncture: Acupressure Bands & Devices; Acupuncture Charts & Reference Materials; Acupuncture Models; Acupuncture Needles; Ear Seeds & Auriculotherapy Supplies; Electronic Acupuncture Pens & Stimulators; Moxibustion Supplies
tr: Sağlık ve Güzellik > Sağlık Bakım > Akupunktur: Akupresur Bantları ve Cihazları; Akupunktur Şemaları ve Referans Materyalleri; Akupunktur Modelleri; Akupunktur İğneleri; Kulak Tohumları ve Auriküloterapi Malzemeleri; Elektronik Akupunktur Kalemleri ve Uyarıcıları; Moksibüsyon Malzemeleri
sv: Skönhet och hälsa > Hälsovård > Akupunktur: Akupressurband och enheter; Akupunkturdiagram och referensmaterial; Akupunkturmodeller; Akupunkturnålar; Öronfrön och aurikuloterapiartiklar; Elektroniska akupunkturpennor och stimulatorer; Moxaartiklar
nb: Skjønnhet og helse > Helsestell > Akupunktur: Akupressurbånd og enheter; Akupunkturkart og referansemateriell; Akupunkturmodeller; Akupunkturnåler; Ørefrø og aurikuloterapiutstyr; Elektroniske akupunkturpenner og stimulatorer; Moksibustionsutstyr
hr-HR: Zdravlje i ljepota > Briga za zdravlje > Akupunktura: Trake i uređaji za akupresuru; Karte i referentni materijali za akupunkturu; Modeli za akupunkturu; Igle za akupunkturu; Ušne sjemenke i pribor za aurikuloterapiju; Elektroničke olovke za akupunkturu i stimulatori; Pribor za moksibustiju
sl-SI: Zdravje in lepota > Zdravje > Akupunktura: Akupresurni trakovi in naprave; Akupunkturne karte in referenčna gradiva; Modeli za akupunkturo; Igle za akupunkturo; Ušesna semena in pripomočki za avrikuloterapijo; Elektronska akupunkturna pisala in stimulatorji; Pripomočki za moksibucijo
ja: 美容・健康 > ヘルスケア > 鍼灸: 指圧バンド・器具; 鍼灸チャート・参考資料; 鍼灸模型; 鍼灸針; 耳つぼシール・耳介療法用品; 電子鍼・電気刺激器; お灸用品
cs: Zdraví a krása > Zdravotní péče > Akupunktura: Akupresurní pásky a zařízení; Akupunkturní mapy a referenční materiály; Modely znázorňující akupunkturní body; Jehly na akupunkturu; Ušní semínka a pomůcky pro aurikuloterapii; Elektronické akupunkturní pero a stimulátory; Pomůcky pro moxibusci
zh-CN: 保健/美容/卫生/护理 > 医疗保健 > 针灸: 指压带和设备; 针灸图表和参考资料; 针灸模型; 针灸针; 耳穴贴和耳穴疗法用品; 电子针灸笔和刺激器; 艾灸用品
da: Sundhed og skønhed > Sundhedspleje > Akupunktur: Akupressurbånd og anordninger; Akupunkturdiagrammer og referencematerialer; Akupunkturmodeller; Akupunkturnåle; Ørefrø og aurikuloterapiudstyr; Elektroniske akupunkturpenne og stimulatorer; Moxa-udstyr
fi: Terveys ja kauneus > Terveydenhoito > Akupunktio: Akupainantanauha ja -laite; Akupunktiokaaviojulkaisu; Akupunktiomallit; Akupunktioneulat; Korvasiemen ja aurikuloterapiatarvike; Sähköinen akupunktiokynä ja -stimulaattori; Moksaustarvike
ru: Красота и здоровье > Медицинские товары > Акупунктура: Устройства и приспособления для акупрессуры; Таблицы и справочные материалы по акупунктуре; Модели для акупунктуры; Иглы для акупунктуры; Ушные семена и аурикулотерапевтические принадлежности; Электронные акупунктурные ручки и стимуляторы; Принадлежности для моксибустии
th: สุขภาพและความงาม > การดูแลสุขภาพ > การฝังเข็ม: อุปกรณ์และเครื่องมือกดจุดฝังเข็ม; แผนภูมิและเอกสารอ้างอิงการฝังเข็ม; โมเดลการฝังเข็ม; เข็มของการฝังเข็ม; เมล็ดฝังหูและอุปกรณ์กดจุดหู; ปากกาฝังเข็มไฟฟ้าและเครื่องกระตุ้นไฟฟ้า; อุปกรณ์ครอบแก้ว
es: Salud y belleza > Cuidado de la salud > Acupuntura: Bandas y dispositivos de acupresión; Tablas y materiales de referencia de acupuntura; Modelos de acupuntura; Agujas de acupuntura; Semillas auriculares y suministros de auriculoterapia; Lápices y estimuladores electrónicos de acupuntura; Suministros de moxibustión
el: Υγεία & ομορφιά > Φροντίδα υγείας > Βελονισμός: Ταινίες και συσκευές πιεσοθεραπείας; Διαγράμματα και εγχειρίδια βελονισμού; Μοντέλα βελονισμού; Βελόνες βελονισμού; Σπόροι ωτοβελονισμού και προμήθειες ωτοθεραπείας; Ηλεκτρονικά στυλό και διεγέρτες βελονισμού; Προμήθειες καύσης μόξας
de: Gesundheit & Schönheit > Gesundheitspflege > Akupunktur: Akupressurbänder & -geräte; Akupunktur-Diagramme & Referenzmaterialien; Akupunkturmodelle; Akupunkturnadeln; Ohrsamen & Auriculotherapie-Zubehör; Elektronische Akupunkturstifte & Stimulatoren; Moxibustionszubehör
fr: Santé et beauté > Santé > Acupuncture: Bandes et appareils d’acupression; Tableaux et documents de référence d’acupuncture; Modèles d’acupuncture; Aiguilles d’acupuncture; Graines auriculaires et fournitures d’auriculothérapie; Stylos et stimulateurs d’acupuncture électroniques; Fournitures de moxibustion
pt-BR: Saúde e beleza > Cuidados com a saúde > Acupuntura: Faixas e dispositivos de acupressão; Gráficos e materiais de referência de acupuntura; Modelos de acupuntura; Agulhas de acupuntura; Sementes auriculares e suprimentos de auriculoterapia; Canetas e estimuladores eletrônicos de acupuntura; Suprimentos de moxabustão
nl: Gezondheid en persoonlijke verzorging > Gezondheidszorg > Acupunctuur: Acupressuur banden en apparaten; Acupunctuur grafieken en referentiemateriaal; Acupunctuurmodellen; Acupunctuurnaalden; Oorsteentjes en auriculotherapie benodigdheden; Elektronische acupunctuur pennen en stimulatoren; Moxibustie benodigdheden
ko: 건강/미용 > 건강 관리 > 침술: 지압 밴드 및 기기; 침술 차트 및 참고 자료; 침술 인체모형; 한방 침; 이침 씨앗 및 이침 요법 용품; 전자 침술 펜 및 자극기; 뜸 용품
lt-LT: Sveikata ir grožis > Sveikatos priežiūra > Akupunktūra: Akupresūros juostos ir prietaisai; Akupunktūros schemos ir mokymo medžiaga; Akupunktūros modeliai; Akupunktūros adatos; Ausų sėklos ir aurikuloterapijos reikmenys; Elektroniniai akupunktūros rašikliai ir stimuliatoriai; Moksibustijos reikmenys
sk-SK: Zdravie a krása > Starostlivosť o zdravie > Akupunktúra: Akupresúrne pásy a zariadenia; Akupunktúrne plagáty a referenčné materiály; Akupunktúrne modely; Akupunktúrne ihly; Ušné zrnká a pomôcky na aurikuloterapiu; Elektronické akupunktúrne perá a stimulátory; Pomôcky na moxovanie